【裁判字號】    97,交聲,293
【裁判日期】    970312
【裁判案由】    交管條例聲異
【裁判全文】
臺灣板橋地方法院交通事件裁定        97年度交聲字第293號
原處分機關  交通部公路總局臺北區監理所
異  議  人
即受處分人  山隆通運股份有限公司
代  表  人  丙○○
代  理  人  甲○○
            乙○○
上列異議人因違反道路交通管理處罰條例案件，對於交通部公路
總局臺北區監理所於中華民國97年1 月18日所為之處分（原處分
案號：北監營裁字第裁40-E00000000號）聲明異議，本院裁定如
下：
    主  文
原處分撤銷。
山隆通運股份有限公司聯接汽車之裝載不依規定，處罰鍰仟元
，並記汽車違規紀錄壹次。
    理  由
一、原處分意旨略以：異議人即受處分人山隆通運股份有限公司
    （下稱山隆公司）所有之車號KB-206號營業用貨櫃曳引車，
    於民國96年11月23日，由司機徐景謙駕駛行經新竹縣新埔鎮
    ○○路、褒忠路口有「架設貨櫃行駛公路，左右兩側之4 支
    安全聯鎖裝置未插進車斗，形同虛設（責令驗車）」之違規
    行為，經新竹縣警察局新埔分局寶石派出所警員當場攔停填
    製新竹縣警察局竹縣警交字第E00000000 號舉發違反道路交
    通管理事件通知單（下稱舉發通知單）舉發，嗣經原處分機
    關於97年1 月18日以北監營裁字第裁40-E00000000號違反道
    路交通管理事件裁決書，以「貨車裝載不依規定者，左右兩
    側共4 支安全聯鎖裝置未依規定栓住車斗，形同虛設（責令
    驗車）」之違規行為，依道路交通管理處罰條例第29條第1
    項第4 款、第2 項之規定，裁處罰鍰新臺幣（下同）3,000
    元。
二、異議意旨略以：本人所駕駛之公司車輛，皆定期依法驗車，
    車輛裝置符合法規設置，本案公司車輛確有依法設置聯鎖裝
    置，本人也確實將插梢插入定位，依法裝載，並無道路交通
    管理處罰條例第29條第1 項第4 款條文所示之違規事實，為
    此聲明異議，請求撤銷原處分云云。
三、按汽車裝載時，有貨車或聯結汽車之裝載，不依規定者，處
    汽車所有人新臺幣3,000 元以上9,000 元以下罰鍰，並責令
    改正或禁止通行；汽車裝載，違反前項第1 款至第4 款規定
    者，並記汽車違規紀錄1 次，道路交通管理處罰條例第29條
    第1 項第4 款、第2項分別定有明文。
四、經查：異議人所有之車號KB-206號營業用貨櫃曳引車，於96
    年11月23日，由司機徐景謙駕駛行經新竹縣新埔鎮○○路、
    褒忠路口，有「聯接汽車之裝載不依規定，架設貨櫃行駛公
    路，左右兩側之4 支安全聯鎖裝置未插進車斗，形同虛設（
    責令驗車）」之違規行為等事實，業據證人即舉發警員羅崇
    義於本院訊問時證述明確，並有舉發照片6 張及警員羅崇義
    提出之正確拴妥安全聯鎖裝置之照片1 張附卷可稽，堪認異
    議人所有之前開曳引車之安全聯鎖裝置並未插進車斗無訛。
    異議人雖辯稱：確實將插梢插入定位，然觀之本件舉發照片
    ，可知異議人之車輛遭舉發時，其曳引車上之鐵鍊係自然垂
    掛於車外，並未插入任何裝置內，該鐵鍊於車行時將迎風搖
    擺不定，然依證人羅崇義當庭所提出正確拴妥安全聯鎖裝置
    之照片，可知該正確拴妥全安聯鎖裝置之曳引車，其車上鐵
    鍊之另一頭係插入其下所裝置之車斗內，兩相比較下，顯見
    異議人所有之曳引車上之鐵鍊確實未插進車斗，足徵其聯接
    汽車（即曳引車）之裝載，確有不依規定之處，灼然甚明；
    異議人雖又辯稱：公司車輛，皆定期依法驗車，車輛裝置符
    合法規設置，公司車輛確有依法設置聯鎖裝置云云，惟異議
    人之曳引車雖有通過車輛檢驗，與其本件行駛時未將安全聯
    鎖設備確實拴妥，乃屬二事，無從相提併論，是異議人此項
    辯解，同無可採。
五、綜上所述，本件異議人所有之前開曳引車確有聯接汽車之裝
    載不依規定之違規事證，原處分機關據而依道路交通管理處
    罰條例第29條第1 項第4 款裁罰，固無無見。然按「汽車裝
    載，違反前項第1 款至第4 款規定者，並記汽車違規紀錄1
    次」，道路交通管理處罰條例第29條第2 項定有明文，原處
    分機關漏未裁處記汽車違規紀錄1 次，尚有未洽；本件異議
    人之異議雖無理由，然原處分機關之裁決處分既有上開違誤
    ，自應由本院撤銷原處分，另依道路交通管理處罰條例第29
    條第1 項第4 款、第2 項之處罰規定，諭知如主文第2 項所
    示之處罰，以資適法。
據上論斷，應依道路交通案件處理辦法第20條，裁定如主文。
中    華    民    國    97    年    3    月     12    日
                  交通法庭    法  官  歐陽漢菁
以上正本證明與原本無異。
如不服本裁定，應於送達後5 日內，向本院提出抗告狀。
                              書記官  李崇文
中    華    民    國    97    年    3     月    13    日


司法院資訊處製作；財團法人民間司法改革基金會備份。
